---
title: "Service for Firm"
author: "ITs EATs "
date: "2019년 6월 20일"
output: html_document
---
#서비스 제안 1
##예측 모형 이용하여 배달 수요 직접 예측해보기.

#XGboost 모델링
```{r setup, include=FALSE}
# 데이터 불러오기 & 중국집 치킨 피자로 나누기.
dong_lat_lon <- read.csv("dong_lat_lon.csv")
data <- read.csv("final_0618.csv")
data_chinese <- data %>% filter(type=="중국집")
data_chicken <- data %>% filter(type=="치킨")
data_pizza <- data %>% filter(type=="피자")

View(data)



#----------<    치킨집   >------------#


# 70% train, 30% test 나누기

idx_chicken <- sample(1:nrow(data_chicken),nrow(data_chicken)*0.7)
train.df_chicken <- data_chicken[idx_chicken,]
test.df_chicken <- data_chicken[-idx_chicken,]


# sparse matrix (원핫인코딩)
library(Matrix)                                              
sparse_matrix_train_chicken <- sparse.model.matrix(call ~ -1+day+gender+age+month+
                                                     longitude+latitude+gangsu+rain+
                                                     temperature+holiday+KBO+soccer,
                                                   data = train.df_chicken)
sparse_matrix_test_chicken  <- sparse.model.matrix(call ~ -1+day+gender+age+month+
                                                     longitude+latitude+gangsu+rain+
                                                     temperature+holiday+KBO+soccer,
                                                   data =  test.df_chicken)

# output vector를 지정해주기 및, observation vector 생성
output_vector_chicken = train.df_chicken[,"call"]
obs_chicken <- test.df_chicken[,"call"]


# 모델링
library(xgboost)
xgb_chicken <- xgboost(data = sparse_matrix_train_chicken,
                       label = output_vector_chicken,
                       max_depth = 6, eta = 0.3, nthread = 3, nrounds = 500,
                       objective = "count:poisson")

# 모델링 결과
library(caret)
pred_chicken <- predict(xgb_chicken,sparse_matrix_test_chicken)
caret::MAE(pred_chicken,obs_chicken)
caret::RMSE(pred_chicken,obs_chicken)

# Variable Importance Plot
importance_chicken <- xgb.importance(feature_names = colnames(sparse_matrix_train_chicken),
                                     model = xgb_chicken)
head(importance_chicken)

importance_chicken <- importance_chicken %>%
  as.data.frame() %>% 
  arrange(desc(Importance)) %>% 
  mutate(Feature = as.factor(Feature))


varImp_chicken <- ggplot(data = importance_chicken[1:15,],
                         aes(x=reorder(Feature,Importance), y=Importance,
                             fill=reorder(Feature,Importance),color=reorder(Feature,Importance))) + 
  geom_bar(stat="identity",show.legend = F) + coord_flip() +
  ylab("Variable Importance") +
  xlab("") +
  ggtitle("Variable Importance Plot by Gain") +
  scale_fill_viridis_d(option = "plasma",direction=-1,begin=0.3) + 
  theme_bw()
varImp_chicken  




```


#홍제동 예를 들기

```{r}

############# 개인맞춤2 #########

# KBO랑 soccer ??
# 2019년 3월 16일, KBO는 1, soccer는 1
# month와 longitude, latitude 붙여주기
# hongje동 치킨...?
library(tidyverse)
left_join
##### hongje 동


dong_lat_lon <- read.csv("dong_lat_lon.csv")


hongje <- read.csv("hongje_190316.csv")
hongje <- hongje %>% 
  mutate(day = factor(day, levels = levels(data$day)),
         gender = factor(gender,levels = levels(data$gender)),
         age = factor(age, levels = levels(data$age)),
         region = factor(region, levels=levels(data$region)),
         dong = factor(dong, levels=levels(data$dong)),
         type = factor(type, levels = levels(data$type)),
         month = 3
  ) %>% 
  left_join(dong_lat_lon,by="dong") %>% 
  mutate(KBO = 1,
         soccer = 1)

hongje_sparse_matrix_chicken <- sparse.model.matrix(call ~ -1+day+gender+age+month+
                                                      longitude+latitude+gangsu+rain+
                                                      temperature+holiday+KBO+soccer,
                                                    data = hongje) 

hongje_pred_chicken <- predict(xgb_chicken, hongje_sparse_matrix_chicken)
cbind(pred = hongje_pred_chicken, obs = hongje$call)

```

##예측값과 관찰값 비교하는 표 만들기

```{r}
View(hongje)

hongje_0<-hongje[,c(3:8)]
hongje_1<-cbind(hongje_0, obs = hongje$call)
hongje_2<-cbind(hongje_0,pred = hongje_pred_chicken)


write.csv(hongje_1,file="C:/Users/김문정/Desktop/2019/데이터사이언스입문/weather/hongje_1.csv")
write.csv(hongje_2,file="C:/Users/김문정/Desktop/2019/데이터사이언스입문/weather/hongje_2.csv")



```

#서비스 제안 슬라이드

#slide.1 예측 모형을 활용한 두 가지 서비스 제안

#slide.2 서비스 1: 데이터를 이용하여 미래 예상 배달주문 건수 예측을 통한 수요 대비. 

이 슬라이드에 hongje_0 테이블 삽입

설명: 2019년 3월 16일 대치동의 치킨 배달 수요에 대한 예측이 가능하다. 

#slide.3 예측 결과

hongje_1(예측값) vs. hongje_2(실제 배달량) 각 데이터 한 슬라이드에 하나씩 넣고 발표하면서 비교하기.

설명: 새로운 날짜에 대해서도 기본적인 정보만을 가지고도 배달량을 비슷하게 예측할 수 있다. 

#slide.4 해당 서비스의 장점 및 발전 방안

-손쉽게 접할 수 있는 날씨 정보 & 고객의 기본적인 특성, 위치 정보 등을 이용하여 배달 수요를 손쉽게 예측 가능. 

-주문량 수요를 예측하여 배달앱에 정보를 제공하면 날씨에 따른 소비 고객군의 변화 파악하여 효율적인 마케팅 전략 수립 가능.

#slide. 서비스 2: 잠재 고객 맞춤 팝업 광고 
------------------------------------------------------------

```{r}
person <- read.csv("person.csv",stringsAsFactors = F)
person <- person %>% 
  select(-X,-day.y,-holiday_name) %>% 
  dplyr::rename(holiday = holiday.y, day = day.x, month = month.x)
person <- person %>% 
  mutate(day = factor(day, levels = levels(data$day)),
         gender = factor(gender,levels = levels(data$gender)),
         age = factor(age, levels = levels(data$age)),
         region = factor(region, levels=levels(data$region)),
         dong = factor(dong, levels=levels(data$dong)),
         type = factor(type, levels = levels(data$type))
  )
# dong 위도 경도 붙이기.
dong_lat_lon <- read.csv("dong_lat_lon.csv")
person <- left_join(person,dong_lat_lon,by="dong")

# Soccer랑 KBO 붙이기.
data %>% 
  filter(date %in% person$date) %>% 
  group_by(KBO,soccer,date) %>% 
  summarise(n=n())

# 20181111: 둘다0, 20180823 & 20180901 : soccer만 1, 20180417 : KBO만 1
person <- person %>% 
  mutate(soccer = case_when(date==20181111 ~ 0, date==20180823 ~ 1,
                            date==20180901 ~ 1, TRUE ~ 0),
         KBO = case_when(date==20181111 ~ 0, date==20180823 ~ 0,
                         date==20180901 ~ 0, TRUE ~ 1))



person_chinese <- person %>% filter(type=="중국집")
person_chicken <- person %>% filter(type=="치킨")
person_pizza <- person %>% filter(type=="피자")


# person 데이터에 중국집 predict해보기.
person_sparse_matrix_chinese <- sparse.model.matrix(call ~ -1+day+gender+age+month+
                                                      longitude+latitude+gangsu+rain+
                                                      temperature+holiday+KBO+soccer,
                                                    data = person_chinese) 

person_pred_chinese <- predict(xgb_chinese, person_sparse_matrix_chinese)
cbind(pred = person_pred_chinese, obs = person_chinese$call)


# person 데이터에 치킨 predict해보기.
person_sparse_matrix_chicken <- sparse.model.matrix(call ~ -1+day+gender+age+month+
                                                      longitude+latitude+gangsu+rain+
                                                      temperature+holiday+KBO+soccer,
                                                    data = person_chicken) 

person_pred_chicken <- predict(xgb_chicken, person_sparse_matrix_chicken)
cbind(pred = person_pred_chicken, obs = person_chicken$call)

# person 데이터에 피자 predict해보기.
person_sparse_matrix_pizza <- sparse.model.matrix(call ~ -1+day+gender+age+month+
                                                    longitude+latitude+gangsu+rain+
                                                    temperature+holiday+KBO+soccer,
                                                  data = person_pizza) 

person_pred_pizza <- predict(xgb_pizza, person_sparse_matrix_pizza)
cbind(pred = person_pred_pizza, obs = person_pizza$call)
----------------------------------------------------------

```

#이렇게 해서 나온 값을 테이블로 띄우기

#설명: 고객 유형에 대한 피자, 치킨, 중국집 상대적인 선호도 파악하여 광고에 활용 (포털 사이트 연계 가능)
